pt-BR: Modo de laminação: Laminação a frio; Laminação a quente; Outro
tr: Laminasyon modu: Soğuk laminasyon; Sıcak laminasyon; Diğer
ja: ラミネーションモード: コールドラミネート; ホットラミネート; その他
sv: Lamineringsläge: Kall laminering; Varm laminering; Övrigt
fi: Laminointitila: Kylmälaminointi; Kuumalaminointi; Muu
zh-TW: 護貝方式: 冷護貝; 熱護貝; 其他
nl: Modus lamineren: Koud lamineren; Heet lamineren; Andere
sk-SK: Režim laminovania: Laminovanie za studena; Laminovanie za horúca; Iné
en: Lamination mode: Cold lamination; Hot lamination; Other
sl-SI: Način laminiranja: Hladna laminacija; Vroča laminacija; Drugo
zh-CN: 层压方式: 冷层压; 热层压; 其他
el: Λειτουργία ελασματοποίησης: Ψυχρή ελασματοποίηση; Θερμή ελασματοποίηση; Άλλο
nb: Lamineringsmodus: Kald laminering; Varm laminering; Annet
cs: Režim laminace: Laminování za studena; Laminování za tepla; Jiné
ro-RO: Mod de laminare: Laminare la rece; Laminare la cald; Altele
ko: 라미네이션 모드: 콜드 라미네이션; 핫 라미네이션; 기타
vi: Chế độ cán: Cán lạnh; Cán nóng; Khác
da: Lamineringstilstand: Kold laminering; Varm laminering; Andet
hr-HR: Način laminacije: Hladna laminacija; Vruća laminacija; Ostalo
pl: Tryb laminowania: Laminowanie na zimno; Laminowanie na gorąco; Inne
de: Laminierungsmodus: Kaltlaminierung; Heißlaminierung; Sonstiges
fr: Mode de plastification: Plastification à froid; Plastification à chaud; Autre
it: Modalità di laminazione: Laminazione a freddo; Laminazione a caldo; Altro
bg-BG: Режим на ламиниране: Студено ламиниране; Горещо ламиниране; Други
es: Modo de laminación: Laminado en frío; Laminado en caliente; Otros
ru: Режим ламинирования: Холодное ламинирование; Горячее ламинирование; Другой
th: โหมดการเคลือบ: การเคลือบเย็น; การเคลือบร้อน; อื่นๆ
hu: Laminálási mód: Hideg laminálás; Meleg laminálás; Egyéb
lt-LT: Laminavimo būdas: Šaltasis laminavimas; Karštasis laminavimas; Kita
pt-PT: Modo de laminagem: Laminagem a frio; Laminagem a quente; Outro